# 请教陈版主：关于软件企业销售定制软件确认收入问题

提问人：wendy24 时间：2012-03-23 15:54:10
请教陈版主：现有一家软件企业A公司，是美国某上市公司的全资子公司，其主要收入源自定制软件收入，项目从调研、开发、设计、实施、试运行、验收过程一般需要 1 年左右。看到您在其他帖子里面回复，类似这种业务应该比照提供劳务按照完工百分比确认收入。对此我有两个问题： 1.为何比照劳务收入呢？能否解释一下具体的原因 2.在美国准则中，是否也可以一样处理，即按照完工百分比确认收入？ 谢谢！

回答人：chenyiwei
提供定制软件服务，符合收入准则对提供劳务收入的定义和确认条件，尤其是本企业仅就所提供的开发劳务赚取报酬，但因为合同采用的是成本加成或者固定价格，所以本企业不承担软件开发完成后其自身的公允价值变动风险。《企业会计准则第 14 号——收入》
和IAS 18的应用指南对定制软件开发收入的确认原则均有阐述，你可以查找一下。
对美国准则不熟悉，请其他熟悉美国准则此方面规定的网友协助，谢谢！